Fabricio Delmonte



Datos Personales:

Nombre y Apellido: Fabricio Adrián Delmonte

Edad: **34 años**DNI: **29.598.002**Estado Civil: **Soltero**Nacionalidad: **Argentino**

Domicilio: *Malabia 2344, 1° "E" (Palermo, Capital Federal)*Contacto: +54911 3090 5040 | fabriciodelmonte@hotmail.com fabriciodelmonte@gmail.com

Objetivo Laboral:

Deseo integrar un equipo de trabajo utilizando mi experiencia en la gestión y producción audiovisual, con sólidos conocimientos administrativos.

Cuento con más de 10 años en el medio audiovisual, con los conocimientos obvios de producción, dirección, y técnica. Pero *mi fuerte en la actualidad* es el desarrollo y administración de presupuestos, la coordinación de producción, facturación y pago a proveedores, confección y seguimiento de contratos laborales, entre otras tareas administrativas que desempeño con mucho profesionalismo ya que soy sumamente *ordenado, metódico y responsable*.

Considero poseer una solida formación profesional debido a la experiencia que me ha proporcionado mi carrera laboral. No obstante, ello no me impide seguir aprendiendo.

Experiencia Profesional:

12.2011 - Presente

UGC Group | Universal Company SRL.

Av. Corrientes 2510, Galería Paseo Imperial, 1º Piso, Capital Federal.

Actividad: Publicidad & Marketing | Productora Publicitaria de castings y talento artístico para Cine, Publicidad, Televisión.

Funciones Desempeñadas: Asistente de gerencia. Desarrollo y administración de presupuestos. Coordinación de producción. Facturación, cobros, y pago a proveedores. Lanzamiento y seguimiento de proyectos para grandes cuentas (Unilever, Genomma Lab, Ogilvy & Mather, Young & Rubicam, etc). Contacto y atención a clientes nacionales e internacionales. Confección y seguimiento de contratos laborales (AAA, AMA-OSMA, cesiones de imagen internacionales).

10.2006 - 11.2011

Universal Gold Casting SRL.

Av. Scalabrini Ortiz 1754 | Av. Alvarez Thomas 550 | Montevideo 65, Capital Federal.

Actividad: Publicidad & Marketing | Productora Publicitaria de castings y talento artístico para Cine, Publicidad, Televisión.

Funciones Desempeñadas: Coordinación de producción. Lanzamiento y seguimiento de proyectos para grandes cuentas (Unilever, Genomma Lab, Ogilvy & Mather, Young & Rubicam, etc). Contacto y atención a clientes nacionales e internacionales. Confección y seguimiento de contratos laborales (AAA, AMA-OSMA, cesiones de imagen internacionales). Cámara, dirección, y edición de castings.

Fabricio Delmonte

06.2006 - 10.2006 *Audiotel SA*.

Av. Leandro N. Alem 628, Capital Federal.

Actividad: Telecomunicaciones.

Funciones Desempeñadas: Operador de Telemarketing. Ventas de Servicios, Juegos,

Chats. Captación y atención de clientes.

Formación Académica:

03.2001 - 12.2004 **Escuela Superior de Cinematografía** (A-1244).

Título: *Técnico Superior en Dirección Cinematográfica*.

Estado: *Graduado*.

03.1996 - 12.2000 *Colegio Superior del Uruguay "Justo José de Urquiza"*.

Título: *Bachiller*. Estado: *Graduado*.

Informática:

Sistema Operativo y Herramientas:

Office: Outlook, Excel, Word | Avanzado

Redes sociales, conectividad e Internet | Avanzado

CPanel Empresarial (creación y administración de cuentas de e-mails y FTP para carga

y descarga de material digital de uso empresarial) | Avanzado

Idiomas:

Inglés: Nivel de Lectura Avanzado. Nivel Escrito Intermedio. Nivel Oral Básico.